【裁判字號】    95,抗,47
【裁判日期】    950710
【裁判案由】    違反槍砲彈藥刀械管制條例
【裁判全文】
臺灣高等法院花蓮分院刑事裁定            95年度抗字第47號
抗  告  人
即  被  告    江春美
選任辯護人    李文平律師
上列抗告人即被告因聲請羈押案件，不服臺灣花蓮地方法院中華
民國95年6月6日裁定（95年度聲羈字第82號），提起抗告，本院
裁定如下：
    主  文
抗告駁回。
    理  由
一、抗告人即被告因槍砲刀械管制條例案件，於95年3月17日經
    臺灣花蓮地方法院檢察署檢察官訊問後准予交保，嗣檢察官
    再依刑事訴訟法第 101條第1項第2款之規定聲請羈押，原審
    法院於民國95年6月6日以：（一）扣案之槍枝、子彈經證明
    具有殺傷力，另偵查機關於95年6月6日偵訊被告及證人劉耀
    隆後始查得另一嫌犯甄存忠，（二）被告就槍枝來源供述前
    後不一，顯於具保期間與證人劉耀隆有所勾串，（三）諸多
    案情均尚待另一嫌犯甄存忠到案陳述為由，認有勾串共犯、
    證人之虞，准許羈押，並禁止接見與通信。
二、抗告意旨略以：(一)刑事訴訟法第 117條第1項第3款所謂「
    本案新發生」應指各該條款之事實，係於本案停止羈押後始
    發生者而言。然且甄存忠、劉耀隆均已到案說明，且羈押當
    日根本也未傳甄存忠；而被告陳述前後不一則根本非再執行
    羈押之情形，且被告陳述並無前後不一，故再行羈押不符合
    刑事訴訟法第 117條第1項第3款要件，（二）訴外人甄存忠
    已到案陳稱系爭槍枝確係其拿到被告家中，被告涉案嫌疑輕
    微，被告具保後依時到庭，無顯難進行追訴、審判或執行之
    問題，且原審法院沒有傳訊甄存忠，卻以「共犯甄存忠尚未
    到案」為由羈押被告，是無羈押原因，況時間已相距當初案
    發三個月，已無羈押必要。
三、經查：抗告人於停止羈押期間，偵查機關方查明扣案槍枝、
    子彈具殺傷力，另偵查機關於95年6月6日偵訊被告及證人劉
    耀隆後，始查得共犯甄存忠透過被告之丈夫劉耀隆交付被告
    ，且被告於警詢及檢察官初訊時，供稱劉耀隆知情並將持有
    之槍枝交付於伊，於檢察官第二次訊問後，即改稱劉耀隆並
    不知情，槍枝為甄存忠持有交付，前後供述不一，有勾串證
    人之虞且係停止羈押後新發生者。又原裁定法院於羈押裁定
    時共犯甄存忠尚未到案，原審因以抗告人即被告仍有湮滅、
    偽造變造證據或勾串共犯或證人之虞，而准依檢察官之聲請
    ，裁定准許檢察官羈押之聲請，並禁止接見與通信，認事用
    法均無不合，抗告人之抗告為無理由，應予駁回。
四、依刑事訴訟法第412條，裁定如主文。
中    華    民    國    95    年    7    月    10    日
                        審判長法  官  何方興
                              法  官  王紋瑩
                              法  官  蔡勝雄
以上正本證明與原本無異。
本件不得再抗告。
                              書記官  陳有信
中    華    民    國    95    年    7    月    10    日


司法院資訊處製作；財團法人民間司法改革基金會備份。
